【裁判字號】    95,訴,515
【裁判日期】    950731
【裁判案由】    違反毒品危害防制條例
【裁判全文】
臺灣屏東地方法院刑事判決               95年度訴字第515號
公  訴  人  臺灣屏東地方法院檢察署檢察官
被      告  甲○○
上列被告因違反毒品危害防制條例案件，經檢察官提起公訴（95
年度毒偵字第249 號），被告已就被訴事實為有罪之陳述，本院
裁定適用簡式審判程序，判決如下：
    主  文
甲○○連續施用第一級毒品，累犯，處有期徒刑壹年貳月。扣案
沾有海洛因之注射針筒壹支沒收銷燬。
    事  實
一、甲○○前因違反肅清煙毒條例及麻醉藥品管制條例等案件，
    經本院分別判處有期徒刑4 月、10月及3 年4 月確定，3 罪
    接續執行，於民國87年5 月12日縮短刑期假釋出監，嗣經撤
    銷假釋，再入監執行上開殘刑，至93年7 月13日縮刑期滿執
    行完畢。
二、甲○○曾因施用毒品案件，經依本院裁定送觀察、勒戒後，
    認有繼續施用毒品之傾向，再依本院裁定令入戒治處所施以
    強制戒治，於90年5 月18日保護管束期滿強制戒治執行完畢
    ，由臺灣屏東地方法院檢察署檢察官以90年戒毒偵字第145
    號為不起訴處分確定。詎其仍不知悔改，於強制戒治期滿執
    行完畢後，5 年內復基於施用第一級毒品海洛因之概括犯意
    ，自94年7 月下旬某日起至95年1 月18日中午12時許止，在
    屏東縣枋寮鄉○○村○○路210 號其住處，以將海洛因加水
    稀釋置入注射針筒注射靜脈之方式，連續施用第一級毒品海
    洛因多次。嗣於95年1 月22日上午8 時許，為警在上開住處
    查獲，並扣得其所有沾有海洛因之注射針筒1 支。
三、案經屏東縣警察局枋寮分局報告臺灣屏東地方法院檢察署檢
    察官偵查起訴。
    理  由
一、上開犯罪事實，業據被告甲○○於本院審理時坦承不諱，又
    其為警查獲後所採集之尿液送檢驗結果，呈嗎啡陽性反應，
    有台灣檢驗科技股份有限公司濫用藥物尿液檢驗報告1 份在
    卷可憑，復有扣案之注射針筒1 支可資佐證。而扣案之注射
    針筒1 支經屏東縣警察局枋寮分局檢驗結果，呈嗎啡陽性反
    應，有屏東縣警察局枋寮分局初步檢驗報告單1 份附卷足憑
    ，足證上開注射針筒沾有海洛因成分。足認被告之自白與事
    實相符，應堪採信。再被告曾因施用毒品案件，經依本院裁
    定送觀察、勒戒後，認有繼續施用毒品之傾向，再依本院裁
    定入戒治處所施以強制戒治，於90年5 月18日保護管束期滿
    強制戒治執行完畢，由臺灣屏東地方法院檢察署檢察官以90
    年戒毒偵字第145 號為不起訴處分確定等情，有臺灣高等法
    院被告前案紀錄表1 份附卷足憑。本件事證明確，被告於強
    制戒治執行完畢後，5 年內再施用海洛因之犯行，堪以認定
    。
二、查海洛因係屬毒品危害防制條例第2 條第2 項第1 款所列之
    第一級毒品，被告甲○○施用海洛因，核其所為係犯毒品危
    害防制條例第10條第1 項施用第一級毒品罪。其因施用而持
    有海洛因之低度行為，為施用之高度行為所吸收，不另論罪
    。又被告行為後，刑法第56條連續犯之規定業於94年1 月7
    日修正公布刪除，並於95年7 月1 日施行，則被告之犯行，
    因行為後新法業已刪除連續犯之規定，此刪除雖非犯罪構成
    要件之變更，但顯已影響行為人刑罰之法律效果，自屬法律
    有變更，依新法第2 條第1 項之規定，比較新、舊法結果，
    仍應適用較有利於被告之行為時法律即舊法論以連續犯（最
    高法院95年第8 次刑事庭會議決議參照），是被告所為上開
    多次施用第一級毒品海洛因犯行，時間緊接、犯罪構成要件
    相同，顯然基於概括犯意反覆為之，為連續犯，應依行為時
    （即修正前）刑法第56條之規定論以一罪，並依法加重其刑
    。再被告前因違反肅清煙毒條例及麻醉藥品管制條例等案件
    ，經本院分別判處有期徒刑4 月、10月及3 年4 月確定，3
    罪接續執行，於87年5 月12日縮短刑期假釋出監，嗣經撤銷
    假釋，再入監執行上開殘刑，至93年7 月13日縮刑期滿執行
    完畢等情，有臺灣高等法院被告前案紀錄表1 份在卷可稽，
    其於受有期徒刑之執行完畢，5 年以內再故意犯本件有期徒
    刑以上之罪，不論依修正前之刑法第47條，或修正後之刑法
    第47條第1 項之規定，均構成累犯，對被告而言並無有利或
    不利之情形，自不生新舊法比較之問題，是應逕依行為時（
    即修正前）刑法第47條，論以累犯，並遞加重其刑。爰審酌
    被告前經強制戒治後，仍未能自我克制以戒除毒癮，其施用
    毒品足以戕害自身健康，並生對於社會安全與公共秩序之潛
    在危害，及念其犯罪後已能坦承犯行，態度尚屬良好等一切
    情狀，量處如主文所示之刑。扣案之注射針筒1 支，因沾有
    海洛因成分，且難以析離，故應依毒品危害防制條例第18條
    第1 項前段之規定，沒收銷燬之。
據上論斷，應依刑事訴訟法第299 條第1 項前段、第273 條之1
第1 項，毒品危害防制條例第10條第1 項、第18條第1 項前段，
刑法第2 條第1 項前段、第11條、修正前刑法第56條、第47條，
判決如主文。
本案經檢察官鄭伊鈞到庭執行職務。
中    華    民    國    95    年    7     月    31    日
                  刑事第五庭    法  官  楊文廣
以上正本證明與原本無異。
如不服本判決應於收受本判決送達後十日內向本院提出上訴書狀，
其未敘述上訴理由者，並得於提起上訴後十日內向本院補提理由
書狀（均須按他造當事人之人數附繕本）「切勿逕送上級法院」
中    華    民    國    95    年    7     月    31    日
                                書記官  林志憲
附錄本判決論罪科刑法條全文：
毒品危害防制條例第10條
施用第一級毒品者，處六月以上五年以下有期徒刑。


司法院資訊處製作；財團法人民間司法改革基金會備份。
